# 储备存货核算

提问人：summerxxy 时间：2023-10-27 20:10:52
请教陈版：
A公司某种原料主要依赖进口，受未来若全球或部分国家、地区的贸易政策、地缘政治等因素影响，可能导致其采购价格上涨、将对公司经营产生不利影响。公司为降低存货价格波动风险，拟提前购入一批原材料进行储备，过程中会发生对应的储存费用（设备折旧、人工等），现行储存技术下可以使材料质量较为稳定。
请问 1 、由于储存时间超过 1 年，购入改批材料是是否可以作为存货核算？ 2 、资产负债表日，是否需要对其计提减值？ 3 、储存过程中的维护成本是计入当期损益还是存货原值？（存放时间与存货价值没有正向比例关系，价值与库龄时间关系不密切）

回答人：chenyiwei
1 、虽然储存时间预计超过一年，但其仍属于“企业在日常活动中持有以备出售的产成品或商品、处在生产过程中的在产品、在生产过程或提供劳务过程中耗用的材料和物料”，故仍符合“存货”的定义和确认条件。该资产也可以随时投入使用。故仍可列报为存货。
2 、每年末，应根据存储的品质情况、预计未来需求、市场变化等因素，谨慎考虑对其计提减值。
3 、储存过程中的维护成本直接计入损益（管理费用）。